【裁判字號】    97,簡抗,2
【裁判日期】    971028
【裁判案由】    給付貨款
【裁判全文】
臺灣桃園地方法院民事裁定               97年度簡抗字第2號
抗  告  人  甲○○
相  對  人  匡和股份有限公司
                        號
法定代理人  鄭原燦
訴訟代理人  乙○○
上列當事人間選任特別代理人事件，抗告人對於民國97年3 月17
日本院中壢簡易庭96年度壢簡調字第219 號所為之裁定，提起抗
告，本院裁定如下：
    主  文
原裁定廢棄。
抗告程序費用新台幣壹仟元由相對人負擔。
    理  由
一、按對於無訴訟能力人為訴訟行為，因其無法定代理人，或其
    法定代理人不能行代理權，恐致久延而受損害者，得聲請受
    訴法院之審判長選任特別代理人。民事訴訟法第51條第1 項
    固定有明文，又公司雖非無訴訟能力，惟其代表人或負責人
    在實務上準用法定代理人之規定，故於公司之代表人或負責
    人喪失資格而在新代表人或負責人選出之前，對於公司有為
    訴訟行為之必要時，應得準用前開規定選任特別代理人。再
    經法院依民事訴訟法第51條規定選任之特別代理人，除係律
    師依律師法第22條規定，非經釋明有正當理由，不得辭任外
    ，得不接受法院所命職務，有最高法院88年度台上字第354
    號判決及臺灣高等法院95年度抗字第1934號之裁定要旨可參
    。
二、本件抗告意旨略以：抗告人雖為五隆科技有限公司（下稱五
    隆公司）原法定代理人郭東華之長子，依法於被繼承人郭東
    華死亡時，就郭東華之遺產為限定繼承（包括其所持有之五
    隆公司股份）。因抗告人並非五隆公司之經理，對五隆公司
    之人事、財務、組織結構等均不甚清楚，且五隆公司尚有訴
    外人張玉堂等其他公司股東可指定為特別代理人，要無強求
    選任抗告人為五隆公司特別代理人之理，爰提起抗告等語。
三、查，相對人主張其與五隆公司間給付貨款事件，因五隆公司
    原法定代理人郭東華已於民國95年6 月27日死亡，該公司並
    未依法補選董事，致陷於無法定代理人之狀況，而抗告人為
    郭東華之長子，已依法限定繼承（包含郭東華持有之五隆公
    司股份），此為抗告人所不爭執，並有五隆公司變更登記表
    、郭東華除戶戶籍謄本各在附卷可稽（見原審卷第16至18頁
    ），原法院審酌上情，參酌抗告人曾代表五隆公司提起另案
    再審之訴，於另案給付補償金訴訟中出庭陳明薪資給付等相
    關事宜，亦發函促請公司股東處理公司解散及清算等事宜，
    乃認抗告人對該公司之營運狀況應甚瞭解，故而選定由其擔
    任五隆公司特別代理人。惟查，本件抗告人經原法院選任為
    五隆公司特別代理人後，依法提起抗告，表明並無擔任該公
    司特別代理人之任何意願，則如堅持由其就任，顯難期其能
    竭力積極的代理五隆公司實施本件訴訟行為，而如其消極不
    為應為之行為，對該公司之解散及法院審結案件之進行等事
    宜，即有重大不利影響，是揆諸首揭說明，抗告人既不接受
    法院所命職務，自難認此項選任為適當。抗告人指摘原裁定
    不當，求予廢棄，非無理由，應由本院將原裁定廢棄。
四、爰裁定如主文。
中    華    民    國    97    年    10    月    28    日
                民事第一庭  審  判  長法  官  郭琇玲
                                      法  官  林哲賢
                                      法  官  潘進柳
以上正本係照原本作成。
本裁定除以適用法規顯有錯誤為理由，並經本院許可外，不得再
抗告。如提起再抗告，應於收受後10日內，向本院提出再抗告狀
，並繳納再抗告費新台幣1,000 元。
中    華    民    國    97    年    10    月    28    日
                                      書記官  李麗娟


司法院資訊處製作；財團法人民間司法改革基金會備份。
